臺灣高等法院臺中分院民事判決
                                      109年度上字第321號
上  訴  人  黃賜慶  
訴訟代理人  劉憲璋律師
複 代理 人  賴書貞律師
被 上訴 人  陳士良  
訴訟代理人  王永春律師 
上列當事人間損害賠償事件，上訴人對於中華民國109年5月20日
臺灣臺中地方法院108年度訴字第3787號第一審判決提起上訴，
本院於中華民國110年3月24日言詞辯論終結，判決如下：
    主      文
上訴駁回。
第二審訴訟費用由上訴人負擔。
    事實及理由
一、被上訴人主張：
  ㈠被上訴人於民國93年3月24日借用次子游棟洲之妻即訴外人００
    ０名義，以新臺幣（下同）336萬元向上訴人及其妻即訴外人
    ００００購買改建前之建國市場編號343、39號攤位之租賃權及
    使用權（下稱系爭343號攤位、編號39號攤位），雙方簽訂
    合約書（下稱系爭合約書）及轉讓書，約定上訴人及００００即
    將系爭343號及編號39號攤位交予被上訴人使用，相關攤位
    之使用費、清潔費均由被上訴人負擔。因當時法令規範公有
    市場攤舖位之承租人不得轉讓，故締約時上訴人無法將系爭
    343號攤位之租賃使用權過戶予被上訴人，兩造遂於系爭合
    約書第4條約定俟日後法令許可時再行辦理移轉登記。嗣97
    年9月16日法令開放轉讓規範，００００乃於97年11月24日將編
    號39號攤位之使用權轉讓予被上訴人次子游棟洲。惟上訴人
    未依系爭合約書第4條將系爭343號攤位租賃使用權辦理移轉
    予被上訴人，甚且於98年6月間將系爭343號攤位租賃使用權
    轉讓予訴外人０００。系爭343號攤位讓與０００後，仍在被上訴
    人管理使用中，因被上訴人不識字，致未能及早發覺。被上
    訴人從未同意或指示上訴人將系爭343號攤位之租賃使用權
    轉讓０００，上訴人擅自轉讓致給付不能，自可歸責於上訴人
    。
  ㈡上訴人因給付不能對被上訴人造成之損害，應以系爭343號攤
    位起訴時之價值為準。又０００取得系爭343號攤位使用權後，
    因建國市場於105年間改建重新抽籤改為C323號攤位（下稱
    新C323號攤位），０００並於106年11月21日將新C323號攤位使
    用權以900萬元讓與訴外人０００，即系爭343號攤位至少價值9
    00萬元。又被上訴人係以336萬元向上訴人夫妻購入系爭343
    號及39號等2個攤位，故每個攤位價值至少有168萬元。爰依
    民法第226條規定，一部請求上訴人給付被上訴人所受損害1
    68萬元。
  ㈢起訴聲明求為判決：⑴上訴人應給付被上訴人168萬元，及自
    起訴狀繕本送達翌日起至清償日止按週年利率百分之五計算
    之利息。⑵願供擔保，請准宣告假執行。並上訴答辯聲明求
    為判決：駁回上訴（見本院卷第75頁）。
二、上訴人則以：
  ㈠上訴人於93年3月23日與０００就系爭343號攤位簽訂系爭合約書
    後，即將攤位點交被上訴人管理使用。上訴人於97年6月27
    日向臺中市政府就系爭343號攤位申請續約，使用期間為97
    年7月1日至101年6月30日。97年9月16日法令修改後，被上
    訴人致電表示要辦理系爭343號攤位租賃使用權之過戶，嗣
    後雙方之介紹人即訴外人０００攜０００拿過戶文件讓上訴人簽章
    。上訴人只見過被上訴人，不認識０００，亦無利害關係，是
    因仲介買賣系爭攤位之０００，上訴人始簽立過戶文件。
  ㈡建國市場攤位應繳交之使用費及清掃費繳款書收據，均印有
    使用人姓名及使用戶（攤位）類別編號，０００辦理過戶後，
    上開收據均印有０００之姓名，被上訴人不可能不知情，被上
    訴人卻長達七年未曾提出異議。又上訴人讓與０００之權利為
    「攤位承租權」而非攤位所有權，縱被上訴人不識字，惟其
    家族於建國市場內有多個攤位，依其多年承租經驗，不會不
    知攤位租期屆滿應再辦理續約，惟被上訴人於上訴人與臺中
    市政府簽訂之使用契約於101年6月30日屆滿前後，卻未曾要
    求上訴人向臺中市政府辦理續約，顯然０００於98年間辦理過
    戶係經被上訴人同意辦理，故被上訴人早已知悉上訴人非名
    義上承租人，申請續約事宜自無須再洽上訴人辦理。且上訴
    人之使用權於101年6月30日屆滿，上訴人已於使用契約有效
    期間內將系爭343號攤位實際點交予被上訴人管理使用系爭
    攤位，上訴人已依債務本旨履行契約義務，並無給付不能之
    情形，被上訴人亦無損害；被上訴人未要求上訴人辦理新行
    政契約，則上訴人之攤位承租權至101年6月30日期滿即已消
    滅。
  ㈢倘認上訴人應負賠償責任，則被上訴人使用系爭343號攤位期
    間即自93年3月24日簽訂合約書時起，至105年9月20日建國
    市場搬遷日止，仍繼續使用系爭343號攤位，而有經濟上之
    利益，被上訴人並無受損害。又系爭343號攤位與新C323號
    攤位坐落位置已有差異，二者不具同一性，被上訴人逕以新
    C323號攤位之轉讓價格推估系爭343號攤位具有900萬元價值
    ，尚非妥適；且101年6月30日就已期滿消滅之攤位承租權效
    力並不及於新C323號攤位，上訴人主張無理由等語置辯。
  ㈣上訴聲明求為判決：⑴原判決廢棄。⑵上開廢棄部分，被上訴
    人在第一審之訴及假執行之聲請均駁回（見本院卷第129頁
    ）。
三、兩造不爭執之事項（見本院卷第116頁至第117頁）：
  ㈠對原證一、二、三形式及實質真正均不爭執。惟囿於當時臺
    灣省零售市場管理規則第16條規定申請承租公有市場攤鋪位
    不得轉租、分租或轉讓之規定，故雙方於合約書第4條載明
    ：「甲方（按：上訴人及００００）應於適當時期協同乙方（按
    ：０００）將上開攤位租賃權無條件辦理移轉變更為乙方名義
    取得，甲方不得藉故拒絕或提出其他要求。」
  ㈡雙方於簽訂上開合約書後，上訴人及００００即將改建前「建國
    市場」之系爭343攤位及編號39號攤位，點交給被上訴人實
    際使用。
  ㈢系爭343號攤位被上訴人實際使用之期間，係自93年3月24日
    簽訂合約書時起，至105年9月20日建國市場搬遷日止。
  ㈣97年9月16日訂定之臺中市公有零售市場攤鋪位轉讓管理辦法
    第4條規定，開放經臺中市政府核准使用2年以上攤（鋪)位
    之使用人，得將該攤（鋪）位之使用權或承租權轉讓。００００
    乃將編號39號攤位之使用權，於97年11月24日轉讓與被上訴
    人之次子游棟洲，移轉文件如109年4月6日言詞辯論意旨狀
    原證六，經臺中市政府98年1月6日府經市字0000000000號函
    同意在案。００００因此脫離系爭合約書之契約關係，與系爭34
    3號攤位無涉。
  ㈤系爭343號攤位使用權於98年6月19日轉讓登記與０００，移轉文
    件如109年4月6日言詞辯論意旨狀原證七。經臺中市政府98
    年6月24日府經市字000000000號函同意在案。
  ㈥０００於105年間基於系爭343號攤位使用權人之身分，抽籤取得
    改建後之建國市場新C323號攤位，並於106年6月28日以900
    萬元將改建後之新C323號攤位使用權轉讓與０００。
四、兩造爭執之事項（見本院卷第117頁）：
  ㈠被上訴人主張上訴人將系爭343號攤位之使用權讓與０００後，
    對被上訴人構成給付不能，被上訴人依民法第226條請求損
    害賠償，有無理由？
  ㈡若認被上訴人得向上訴人請求給付不能之損害賠償，被上訴
    人先為一部請求168萬元，有無理由？
五、得心證之理由：被上訴人主張其以訴外人即其次子游棟洲之
    妻０００名義，於93年3月24日與上訴人簽立系爭合約書，約定
    由０００以336萬元向上訴人及上訴人之妻００００購買改建前之建
    國市場系爭343號及編號39號攤位之租賃權及使用權，並以０
    ００名義與被告簽訂93年3月24日系爭轉讓書，約定由被告將
    系爭343號攤位承租權轉讓於０００；上訴人及００００即將系爭34
    3號及編號39號攤位交予被上訴人使用，相關攤位之使用費
    、清潔費亦均由被上訴人自行負擔，被上訴人即自93年3月2
    4日簽訂系爭合約書時起，至105年9月20日建國市場搬遷日
    止，實際使用系爭343號攤位，後上訴人於98年6月19日將系
    爭343號攤位使用權轉讓登記與０００等情，為兩造所不爭執，
    復有系爭合約書、轉讓書、臺中市政府98年6月24日府經市
    字第0000000000號函及附件臺中市公有零售市場攤（鋪）位
    轉讓申請書審查表、轉讓申請書、讓渡書、戶籍謄本、身分
    證影本、使用切結書、臺中市建國公有零售市場店鋪／攤位
    使用行政契約、臺中市建國公有零售市場（自治會）無欠費
    證明書、臺中市建國公有零售市場自治會105年6月15日中市
    建國自治第105079號函、分配位置圖、新建國市場第24組攤
    （鋪）位使用人同意使用新市場攤（鋪）位編號位置確認切
    結表各1份附於原審卷可稽（見原審卷卷一第35頁至第39頁
    、第65頁至第90頁），堪信真實。然上訴人以前詞置辯，經
    查：
  ㈠被上訴人主張上訴人未依約轉讓系爭343號攤位予被上訴人之
    債務不履行，應屬可採：
  ⑴被上訴人以０００名義於93年3月24日與上訴人簽訂系爭合約書
    ，囿於當時臺灣省零售市場管理規則第16條規定申請承租公
    有市場攤鋪位不得轉租、分租或轉讓之規定，無法辦理攤位
    名義過戶，故雙方於合約書第4條載明：「甲方（即上訴人
    與００００）應於適當時期協同乙方（即０００）將上開攤位租賃
    權無條件辦理移轉變更為乙方名義取得，甲方不得藉故拒絕
    或提出其他要求」（見原審卷卷一第36頁及不爭執事項㈠）
    。嗣自96年7月13日起，依零售市場管理條例第10條規定，
    攤鋪位使用人雖仍不得轉租或分租，惟於經核准使用滿2年
    後已得轉讓。自97年9月16日起，依臺中市公有零售市場攤
    鋪位轉讓管理辦法第4條規定，亦開放經臺中市政府核准使
    用2年以上攤（鋪）位之使用人，得將該攤（鋪）位之使用
    權或承租權轉讓，此有臺中市政府經濟發展局（下稱臺中市
    經發局）109年1月30日中市經市字第000000000000號函所附
    關於臺中市公有零售市場攤鋪位轉讓應適用之法律規範之說
    明可參（見原審卷卷一第177頁至第200頁）。準此，依系爭
    合約書第4條約定，上訴人自96年7月13日起，依零售市場管
    理條例第10條規定；及自97年9月16日起，依臺中市公有零
    售市場攤鋪位轉讓管理辦法第4條規定，即有將系爭343 號
    攤位之使用權或承租權辦理轉讓與被上訴人之義務。
  ⑵００００於97年11月24日依上訴人指示將編號39號攤位之使用權
    轉讓與游棟洲，上訴人則於98年6月19日將系爭343號攤位之
    使用權轉讓登記與０００，０００復於105年間基於系爭343號攤位
    使用權人之身分，抽籤取得改建後之建國市場新C323號攤位
    ，並於106年6月28日以900萬元將改建後之新C323號攤位使
    用權轉讓與０００等情，為兩造所不爭執（見不爭執事項㈤、㈥
    ），顯見上訴人已無從依系爭合約書之約定，將系爭343號
    攤位或基於同一地位所取得之新C323號攤位名義移轉登記與
    被上訴人甚明，則被上訴人主張上訴人就系爭343號攤位給
    付不能等語，核屬可採。
  ⑶上訴人雖辯稱其就系爭343號攤位之使用權於101年6月30日屆
    滿，上訴人已於使用契約有效期間內將系爭343號攤位實際
    點交予被上訴人管理使用系爭攤位，上訴人已依債務本旨履
    行契約義務，並無給付不能之情形，被上訴人亦無損害；被
    上訴人未要求上訴人辦理新行政契約，則上訴人之攤位承租
    權至101年6月30日期滿即已消滅，被上訴人無請求上訴人辦
    理過戶予被上訴人云云。然查，依系爭合約書第4條約定，
    上訴人於日後法令許可時，應將系爭343號攤位辦理移轉登
    記予被上訴人，而上訴人雖將系爭343號攤位交付被上訴人
    管理使用，然於97年9月16日法令開放轉讓時，上訴人並未
    依約將系爭343號攤位移轉登記予被上訴人，反於98年6月19
    日將系爭343號攤位移轉登記予０００，顯未依債之本旨履行移
    轉登記之義務，嗣後亦無法為移轉登記，而為給付不能，造
    成被上訴人受有無法取得系爭343號攤位使用權之損害，且
    系爭343號攤位業已於98年6月19日移轉登記予０００，斯時上
    訴人就系爭343號攤位已無任何權利，何來系爭343號攤位之
    承租權於101年6月30日消滅而未續租之問題，是以上訴人所
    辯其已依債之本旨履行系爭合約云云，並不可採。
  ㈡上訴人抗辯其依被上訴人指示將系爭343號攤位登記讓與０００
    云云，並無足採：
　⑴按債務不履行之債務人之所以應負損害賠償責任，係以有可
    歸責之事由存在為要件。若債權人已證明有債之關係存在，
    並因債務人不履行債務而受有損害，即得請求債務人負債務
    不履行責任。倘債務人抗辯損害之發生為不可歸責於債務人
    之事由所致，自應由其負舉證責任，如未能舉證證明，即不
    能免責（最高法院97年度台上字第1000號判決參照）。
　⑵上訴人辯稱其係經被上訴人同意或指示，將系爭343號攤位之
    使用權讓與０００云云。惟查：
  ①證人０００於原審法院刑事庭106年度易字第3665號侵占案件證
    稱：96年間立法通過在市場做2年以上可以辦理過戶，市政
    府市場通知我們自治會，請我們通知會員儘快來辦過戶，其
    有通知被上訴人儘快辦理過戶，其告知被上訴人時，被上訴
    人沒有請其通知上訴人，其沒有打電話給上訴人或拿資料給
    被上訴人簽等語【見臺灣臺中地方法院（下稱臺中地院）10
    6年度易字第3665號刑事卷第113頁】，上訴人所辯係經被上
    訴人指示將系爭343號攤位讓與０００云云，即屬無據。
  ②０００雖於原審刑事庭106年度易字第3665號侵占案件審理時以
    被告身分陳稱系爭343號攤位為其太太（即被上訴人之女游
    少涵）交付資料給其，表示要將系爭343號攤位登記給其，
    其方找上訴人辦理過戶登記等語（見同前刑事卷第21頁、第
    177頁反面）。然查，０００係實際辦理登記為系爭343號攤位
    之使用權人，就系爭343號攤位權利歸屬本有利害關係，且０
    ００於該侵占案件係以刑事被告身份而為陳述，並無其他客觀
    事證足以擔保其陳述之真正。又查，游少涵已於88年9月15
    日與０００離婚，並於103年6月23日死亡，有游少涵之戶籍謄
    本1份附於原審卷可憑（見原審卷卷一第122頁），又系爭34
    3號攤位為被上訴人所出資購買，而０００於98年間辦理系爭34
    3號攤位使用權登記時，已與游少涵離婚，衡諸常情，被上
    訴人應無可能將系爭343號攤位贈與及登記予０００，是以０００
    於刑事案件所為答辯陳述，本與一般經驗法則不符，無從為
    有利於上訴人之認定。此外，上訴人復未提出其他積極證據
    證明被上訴人本人或授權游少涵將系爭343號攤位使用權讓
    與０００，則上訴人前開所辯係經被上訴人同意或指示，而將
    系爭343號攤位使用權讓與０００云云，委無足採。
  ⑶上訴人另辯稱被上訴人在舊建國市場經營攤商，應知情０００辦
    理過戶，惟被上訴人於０００過戶系爭343號攤位後，長達7年
    並未曾提出異議，且被上訴人家族成員雖有多人在舊建國市
    場亦有攤位，然以被上訴人多年使用攤位之經驗，不會不知
    使用期限屆滿應再辦理續約，但被上訴人於上訴人與臺中市
    政府原訂使用契約到期日即101年6月30日前後，未要求上訴
    人辦理申請續約，顯見０００於98年間辦理系爭343號攤位過戶
    是經被上訴人同意辦理等語。惟查：
　①系爭343號攤位使用權於登記於０００名下之後，則以０００名義向
    臺中市政府經濟發展局繳交使用費及清掃費，有使用費及清
    掃費繳款書收據在卷可憑（見原審卷卷二第48頁至第57頁）
    ，固為兩造所不爭執。然該使用費及繳款書僅足證明０００於9
    8年間登記為系爭343號攤位之使用權人，尚無從證明被上訴
    人已知悉過戶登記予０００情事。
　②第查，系爭343號攤位自93年起至105年間，與臺中市經發局
    簽訂攤（鋪）位使用行政契約者，於98年6月30日以前為上
    訴人，之後為０００，均非被上訴人，有該局109年4月6日中市
    經市字第0000000000號函所附換約及使用情形表附於原審卷
    可佐（見原審卷卷一第519頁至第521頁），則系爭343號攤
    位既為上訴人及０００分別與臺中市經發局訂立行政契約，則
    臺中市經發局通知相關繳費對象，應僅限於行政契約之當事
    人即上訴人與０００，被上訴人自無從獲悉該繳款情形，且上
    訴人亦未舉證證明於臺中市經發局換約時會併同通知被上訴
    人，則被上訴人於101年6月30日不知上訴人是否有向臺中市
    經發局辦理續約，與常情無違，且無證據證明系爭343號攤
    位過戶登記予０００後，０００或上訴人曾將前開繳款書交付被上
    訴人閱覽，且系爭343攤位既登記為０００，則上開使用費及清
    掃費繳款書應僅交由０００收受，被上訴人自無從知悉系爭343
    號攤位業已過戶登記予０００；復參以證人０００於原審結證稱系
    爭343號攤位係位於二樓，因二樓沒有生意，所以沒有收自
    治會會費及清潔費，只收租金，於105年間因二樓其他攤商
    表示沒有參加自治會，於新建國市場攤位抽籤不公平，要求
    要加入自治會，所以才又開始收二樓的會費等語明確（見同
    前刑事卷第113頁），是系爭343號攤於105年前，並未收取
    清潔費與自治會費，則被上訴人所稱未能及早知悉系爭343
    號攤位已遭上訴人過戶予０００之情，尚非不得採信。
　⑷末查，被上訴人家族成員雖有多人在舊建國市場亦有攤位，
    然此僅足認定被上訴人之其他家庭成員在該處有使用攤位經
    營，然並無從證明被上訴人其他家庭成員知悉系爭343號攤
    位業已過戶登記予０００，亦無從遽論被上訴人有同意或指示
    上訴人將系爭343號攤位使用權讓與０００。此外，上訴人空言
    被上訴人知悉系爭343號攤位業已過戶０００而不為反對云云，
    仍不足採。
  ㈢被上訴人依債務不履行之法律關係，請求上訴人賠償系爭343
    號攤位給付不能之損害，應屬可採：
  ⑴本件上訴人自承其於98年6月19日將系爭343號攤位過戶與０００
    ，事前及事後均未告訴被上訴人或０００等情（見原審卷卷一
    第154頁）。此外，上訴人並未舉證證明其將系爭343號攤位
    使用權讓與０００係經被上訴人之同意或指示。準此情形，上
    訴人係於未向被上訴人或０００為任何查證有無經渠等同意之
    情況下，即率爾聽從０００所言，將系爭343 號攤位使用權辦
    理過戶予０００之手續，以致上訴人已無從依系爭合約書之約
    定，將系爭343號攤位或基於同一地位所取得之新C323號攤
    位名義移轉登記與被上訴人，自屬給付不能，且可歸責於上
    訴人。從而，被上訴人依民法第226 條第1項規定，請求上
    訴人負給付不能之損害賠償責任，自屬有據。
  ⑵上訴人雖辯稱有接到被上訴人電話要辦理系爭343號攤位之過
    戶，後來０００就帶０００拿過戶文件給上訴人簽章，係經被上訴
    人同意始辦理過戶給０００等語。然證人０００於原審結證稱系爭
    343號攤位被過戶後，其才罵訴外人即會務小姐盧春惠為何
    開自治會證明給０００，其於98年間不知道系爭343號攤位於98
    年間過戶給０００，其知道過戶到０００名下後，並未告知被上訴
    人，因其以為他們講好的，其並不清楚他們之間的事等語明
    確（見同前刑事卷第111頁），無從證明被上訴人以電話通
    知上訴人將系爭343號攤位過戶給０００，亦無從證明０００帶同０
    ００持過戶資料給上訴人簽章。此外，上訴人復未提出其他證
    據證明被上訴人有指示將系爭343號攤位過戶登記予０００，其
    前開所辯，自無足採。
  ㈣上訴人抗辯被上訴人自93年3月24日簽訂合約書時起，至105
    年9月20日建國市場搬遷日止，均繼續使用系爭343號攤位，
    而有經濟上利益，實際上並無損害云云，並無足採：
  ⑴按損益相抵，係指損害賠償之債權人基於與受損害之同一原
    因事實並受有利益，其請求之賠償金額，應扣除所受之利益
    而言，此觀民法第216條之1規定自明。債權人倘非基於與受
    損害同一原因事實並受有利益，自無上開規定之適用（最高
    法院92年度台上字第803號民事判決意旨參照）。
  ⑵上訴人固辯稱被上訴人自93年3月24日簽訂合約書時起，至10
    5年9月20日建國市場搬遷日止，繼續使用系爭343號攤位，
    仍受有經濟利益，被上訴人實際上並無損害云云。然查，依
    系爭合約書第4條約定，上訴人負有將系爭343號攤位使用權
    於法令解除限制後，辦理移轉登記予被上訴人之契約上義務
    ，已如前述，上訴人於系爭343號攤位可辦理移轉登記後，
    並未移轉登記予被上訴人，被上訴人因此受有無法取得系爭
    343號攤位使用權之損害，上訴人所辯被上訴人並未受有損
    害云云，並無足採；又被上訴人使用收益系爭343 號攤位，
    係基於兩造間租賃關係及系爭合約書而為使用收益，縱受有
    利益，亦非係基於上訴人未將系爭343號攤位移轉登記予被
    上訴人之同一事實所致，亦不符損益相抵之要件，上訴人所
    辯被上訴人因此受有經濟上利益，實際上並無損害云云，仍
    無足採。
  ㈤另上訴人辯稱系爭343號攤位與新C323號攤位坐落位置已有差
    異，二者不具同一性，系爭343號攤位效力不及於新C323號
    攤位，被上訴人並無損害云云。然查，本件兩造買賣標的為
    系爭343號攤位使用權，上訴人依系爭合約書約定應負移轉
    登記系爭343號攤位使用權予被上訴人之契約上義務，上訴
    人於98年6月19日業已將系爭343號攤位使用權移轉登記予００
    ０取得，斯時上訴人已確定給付不能，被上訴人即受有無法
    取得系爭343號攤位使用權之損害，又系爭343號攤位使用權
    之買賣價金為168萬元，為兩造所不爭執，是以被上訴人主
    張無法取得系爭343號攤位權利之損害至少為168萬元等語，
    即屬有據，應堪可採。至與105年建國市場改建時，系爭343
    號攤位之使用權人另行抽籤取得新C323號攤位，與上訴人未
    依系爭合約書將系爭343號攤位移轉登記予被上訴人，核屬
    二事，上訴人所辯被上訴人並無損害云云，不足採信。
  ㈥綜上所述，本件上訴人未依系爭合約書將系爭343號攤位使用
    權移轉登記予被上訴人，且嗣後移轉登記予０００而給付不能
    ，致被上訴人受有無法取得系爭343號攤位使用權而受有損
    害，被上訴人之主張為可採。從而，被上訴人依民法第226
    條第1項規定，請求上訴人給付168萬元，及自起訴狀繕本送
    達翌日即108年12月10日起至清償日止，按週年利率百分之
    五計算之法定遲延利息，為有理由，應予准許。是則原審判
    決命上訴人如數給付，並依兩造陳明，以供擔保為條件，分
    別宣告准、免假執行，於法並無不合。上訴意旨仍執陳詞，
    指摘原判決不當，求予廢棄改判，為無理由，應駁回其上訴
    。
六、本件事證已臻明確，兩造攻擊防禦方法及舉證，經核與判決
    結果無影響，爰不另一一論列，附此敘明。
七、據上論結，本件上訴為無理由，依民事訴訟法第449條第1項
    、第78條，判決如主文。
中　　華　　民　　國    110    年    4    月    14    日
                    民事第六庭  審判長法  官  楊熾光
                                      法  官  郭玄義
                                      法  官  戴博誠
正本係照原本作成。
如不服本判決，應於收受送達後20日內向本院提出上訴書狀，其
未表明上訴理由者，應於提出上訴後20日內向本院補提理由書狀
（均須按他造當事人之人數附繕本）。
上訴時應提出委任律師或具有律師資格之人之委任狀；委任有律
師資格者，另應附具律師資格證書及釋明委任人與受任人有民事
訴訟法第466條之1第1項但書或第2項所定關係之釋明文書影本。
如委任律師提起上訴，應一併繳納上訴裁判費。
                                      書記官  江玉萍
　　　　　　　　　　　　　　　　　　　
中　　華　　民　　國    110    年    4    月    14    日